# 投资购买可转换公司债券会计处理

提问人：于呈 时间：2017-06-12 13:31:48
陈老师：您好！
投资购买可转换公司债如何会计处理？

回答人：chenyiwei
作为可转换债券的投资方，应根据转换权能否与债券本身分离交易，分别按不同原则处理： 1 、如果可以分离交易的，则相当于以一笔总价取得了两项独立的金融资产（普通债券和买入期权），应在交易日按两者的相对公允价值比例对支付的总价进行分配，分别确认为两项金融资产，其中对期权属于以公允价值计量且其变动计入当期损益的金融资产，债券则可以依据持有意图划分为以公允价值计量且其变动计入当期损益的金融资产、可供出售金融资产或持有至到期投资等，分别进行会计处理。 2 、如果不可分离交易的，则属于以一笔总价取得了一项包含嵌入衍生工具的混合工具，根据现行规定，可以整体指定为一项以公允价值计量且其变动计入当期损益的金融资产，也可以进行分拆。如果分拆核算，则核算结果与上述 1 类似。

提问人：于呈 时间：2017-06-18 09:32:15
多谢陈老师！集团公司购买孙公司发行的一般可转换公司债券，购买目的是转股并长期持有，应该作为长期股权投资，可以吗？

回答人：chenyiwei
购入时仍确认为债权投资和一项期权，转股后才作为权益性投资。当然这样的集团内部交易对合并报表层面没有影响。

提问人：于呈 时间：2017-06-24 23:50:56
转股前收到，发行方支付的债券利息，购买方应作为投资收益核算，没问题吧

回答人：chenyiwei
如果整体作为交易性金融资产核算，则宣告付息时确认投资收益；如果分拆为主合同和衍生工具，主合同按摊余成本核算，则按实际利率法确认利息收入。

提问人：于呈 时间：2017-06-24 23:56:03
陈老师，你前面提到“转换权能否与债券本身分离交易”是指认股权能否与债券本身分离交易吗，也就是准则中提到的分离交易的可转换公司债券吗？

回答人：chenyiwei
是。

提问人：呼叫帮助 时间：2017-11-11 22:35:07
可转换债券与优先股处理具体有什么差异？陈版

回答人：chenyiwei
会计处理是依据其实质而不是证券名称，所以这两盒不具有可比性。